臺灣士林地方法院民事裁定
109年度國字第7號
原      告  楊筑卉即私立陽光康復之家
訴訟代理人  林衍鋒律師
被      告  衛生福利部
法定代理人  薛瑞元    
被      告  簡才傑    
            吳淑玲    
            戴春慧    
共      同
訴訟代理人  謝智硯律師
            賴元禧律師
上列當事人間請求國家賠償等事件，本院裁定如下：
    主  文
本件於臺北高等行政法院107年度訴字第892號精神衛生法事件（
原臺北高等行政法院107年度訴字第892號判決業經最高行政法院
109 年度上字第987號判決廢棄，發回臺北高等行政法院審理中
）行政訴訟終結前，停止訴訟程序。
    理  由
一、按訴訟全部或一部之裁判，以他訴訟之法律關係是否成立為
    據者，法院得在他訴訟終結前以裁定停止訴訟程序；前項規
    定，於應依行政爭訟程序確定法律關係是否成立者準用之，
    但法律別有規定者，依其規定，民事訴訟法第182條第1、2
    項定有明文。又按民事或刑事訴訟之裁判，以行政處分是否
    無效或違法為據者，應依行政爭訟程序確定之；前項行政爭
    訟程序已經開始者，於其程序確定前，民事或刑事法院應停
    止其審判程序，行政訴訟法第12條亦有明文。　　
二、經查：
㈠、原告提起本件民事訴訟主張：原告參加被告衛生福利部（下
    稱衛福部）民國106年度精神復健機構評鑑程序，被告衛福
    部委由財團法人醫院評鑑暨醫療品質策進會（下稱醫策會）
    辦理評鑑。原告因尚未開發對外具有產值之工作訓練(即產
    業代工、家庭代工)，本得就項次3.5「適切的復健基金管理
    」予以免評，惟於106年7 月21日進行初評之評鑑委員置之
    不理，逕評量原告未達C級等者，竟有項次3.5「適切的復健
    基金管理」，嗣於106 年11月2 日進行複評時，複評委員即
    被告簡才傑、吳淑玲、戴春慧（下合稱被告簡才傑等三人）
    明知原告尚未開發對外具有產值之工作訓練(即產業代工、
    家庭代工)，本得就項次3.5「適切的復健基金管理」予以免
    評，仍就項次3.5「適切的復健基金管理」評量為原告未達C
    級等及不符合之項目，故評定結果為「不合格」，終經被告
    衛福部以106年12月7日衛部心字第1061761868號公告(下稱
    系爭處分)，將原告列入評鑑不合格之名單，而①致原告遭中
    央健康保險局停止給付而無法繼續經營陽光康復之家，令原
    告受有相當財產上損害，若非被告簡才傑、被告吳淑玲、被
    告戴春慧故意評鑑項次3.5「適切的復健基金管理」，更故
    意評鑑項次3.5「適切及復健基金管理」為E級等，致原告評
    定結果不合格，原告至少得繼續經營陽光康復之家至（下一
    次接受評鑑之）110年度精神復健機構評鑑程序止，是原告
    依國家賠償法第2條第2項前段、第4條第1項、第5條，及民
    法第184條第1項前段、第185條第1項、第186條第1項前段等
    規定，請求被告等應連帶賠償原告未來4年之經營利益新台
    幣（下同）367萬3,479元（聲明第一項）；②致原告遭精神
    康復業界議論紛紛而受有名譽相當損害，是原告依國家賠償
    法第7條第1項、第5條，及民法第18條第1項前段、第185條
    第1項、第186條第1項前段、第213條第1項等規定，請求被
    告等應連帶將臺北高等行政法院107年訴字第892號精神衛生
    法事件最後事實審判決主文以14號字體公告在衛生福利部官
    方網站，藉以回復名譽（聲明第二項）等情（見本件卷附原
    告歷次書狀）；
㈡、又原告另以系爭處分違法應予撤銷而提起行政訴訟，經臺北
    高等行政法院以107年度訴字第892號判決後，最高行政法院
    於111 年9 月29日以109 年度上字第987號廢棄原判決，而
    發回臺北高等行政法院審理中（見本件卷附各該行政法院裁
    判、本院公務電話紀錄）；
㈢、據上，原告提起本件民事訴訟，請求被告等負損害賠償責任
    ，其主張之損害既源於被告衛福部以系爭處分將原告列入評
    鑑不合格之名單所生，則本件民事訴訟之裁判，當以系爭處
    分是否違法、經撤銷等為據，揆諸首揭說明，爰於上開行政
    訴訟程序確定前，裁定停止本件民事訴訟程序。
三、依法裁定如主文。
中　　華　　民　　國　　111 　年　　10　　月　　31  　日
                    民事第二庭  法  官  孫曉青
以上正本係照原本作成。
如不服本裁定應於送達後10日內向本院提出抗告狀，並繳納抗告
費新臺幣1,000元。
中　　華　　民　　國　　111 　年　　10　　月　　31  　日
                                書記官  曾琬真